【裁判字號】    95,聲,435
【裁判日期】    950417
【裁判案由】    返還擔保金
【裁判全文】
臺灣桃園地方法院民事裁定               95年度聲字第435號
聲  請  人  乙○○
相  對  人  駿錩實業股份有限公司
法定代理人  甲○○
上列聲請人聲請返還提存物事件，本院裁定如下：
    主  文
本院八十六年度存字第八四四號擔保提存事件，聲請人所提存之
擔保金新台幣肆萬貳仟元准予返還。
聲請程序費用由相對人負擔。
    理  由
一、按應供擔保之原因消滅者，法院應依供擔保人之聲請，以裁
    定命返還其提存物。此規定於其他依法令供訴訟上之擔保者
    ，準用之，民事訴訟法第104 條第1 項第1 款、第106 條定
    有明文。
二、本件聲請意旨略以：相對人與第三人新勇吉企業有限公司間
    清償債務強制執行事件，前經本院以86年度執字第300 號受
    理，並就聲請人所有之財產為強制執行，經聲請人提起第三
    人異議之訴，由本院以86年度壢簡字第166 號撤銷強制執行
    程序事件受理，本院並依聲請人之聲請，以86年度壢簡聲字
    第2 號裁定，依強制執行法第18條第2 項規定，命聲請人供
    擔保新台幣（下同）42,000元（下稱系爭擔保金）後，本院
    前揭86年度執字第300 號清償債務強制執行事件，於本院86
    年度訴字第166 號撤銷強制執行程序事件判決確定、和解、
    撤回起訴前，停止強制執行程序。聲請人乃依上開裁定，為
    相對人提存系爭擔保金42,000元為擔保，聲請停止上開強制
    執行程序在案。嗣聲請人就上開撤銷強制執行程序事件，業
    已獲勝訴判決確定，是本件應供擔保之原因業已消滅，為此
    聲請裁定返還系爭擔保金等語。並提出本院86年度壢簡聲字
    第2 號裁定、86年度存字第844 號提存書、國庫存款收款書
    、本院86年度壢簡字第166 號言詞辯論筆錄（宣示判決）及
    其判決確定證明書各1 件為證。
三、經查，聲請人上開主張，業據其提出與所述相符之前揭證物
    為證，並經本院依職權調閱本院86年度執字第300 號清償債
    務強制執行、86年度壢簡字第166 號撤銷強制執行程序、86
    年度壢簡聲字第2 號聲請停止強制執行、86年度存字第844
    號擔保提存事件卷宗，核閱屬實。依前揭說明，自應認聲請
    人主張其前揭應供擔保之原因已消滅為可採。從而，聲請人
    聲請返還系爭擔保金42,000元，自無不合，應予准許。
四、爰依民事訴訟法第95條、第78條，裁定如主文。
中    華    民    國    95    年    4     月    17    日
                  民事第一庭  法  官  陳勇松
上列正本證明與原本無異。
如不服本裁定應於送達後10日內向本院提出抗告狀，並應繳納抗
告裁判費新台幣1,000 元。
中    華    民    國    95    年    4     月    17    日
                                書記官  蔡佳玲


司法院資訊處製作；財團法人民間司法改革基金會備份。
